# 受相同的多方控制的界定

提问人：tony868lamy 时间：2010-09-03 17:37:49
同一控制下的企业合并，是指参与合并的企业在合并前后均受同一方或相同的多方最终控制且该控制并非暂时性的。
请问：受相同的多方最终控制是否指受实际控制人（*个人）控制的相同多方？
例如：A与B分别持有C公司30%股权，A与B分别持有D公司30%股权，A与B公司之间无股权投资关系，仅仅是同受E一个人100%控制），C与D同受相同的多方A与B控制。

回答人：chenyiwei
“同一方或相同的多方”是指最终控制方而言的。而在你说的案例中，A和B只是中间层控股公司，不是最终控制方。最终控制方是自然人E。 同受同一自然人控制的企业之间，尽管没有形成传统意义上的以资本纽带关系为基础的企业集团（因为这些公司之间可能互相之间没有投资关系），但这些企业之间的合并仍属于同一控制下的企业合并。

回答人：chenyiwei
回复 藤椅 tony868lamy 的帖子“相同的多方”是指具有一致行动关系的多个法人或自然人。具体可参照证监会《上市公司收购管理办法》中对“一致行动人”的定义和判断条件确定。 需要注意：多个自然人不能仅仅因为同属一个家族就必然具有一致行动关系。在判断家族成员是否具有一致行动关系时，主要考虑的因素是各人的经济利益的相关／独立程度（例如，已成年的兄弟姐妹之间一般认为经济利益互相独立），以及家族内部成员之间的互相影响能力（例如家族中是否有德高望重的族长，从而其他人习惯上会遵从族长作出的决定）。 一般实务中会要求具有一致行动关系的各方签署一致行动协议，明确为了其中某个人的利益而采取一致的行动。